臺灣板橋地方法院交通事件裁定　　　　 96年度交聲字第849號
原處分機關　交通部公路總局臺北區監理所
異　議　人
即受處分人　甲○○　58歲民.
上列異議人因違反道路交通管理處罰條例案件，對於交通部公路
總局臺北區監理所民國96年5 月16日以北監自裁字裁40-Z000000
00號違反道路交通管理事件裁決書所為之裁決處分（原舉發案號
：內政部警政署國道公路警察局96年2 月23日公警局交字第Z000
00000號），聲明異議，本院裁定如下：
    主  文
異議駁回。
    理  由
一、原處分機關以：異議人即受處分人甲○○所有之車號CQ-502
    0 號自小客車，於民國96年2 月21日上午10時23分許，在國
    道三號高速公路古坑服務區內，因在身心障礙專用停車位違
    規停車之違規行為，經警逕行舉發，爰依道路交通管理處罰
    條例第56條第1 項第10款規定，裁處異議人罰鍰新臺幣1200
    元。
二、異議意旨略以：異議人所有之車號CQ-5020 號自小客車，於
    96年2 月21日上午10時23分許，在國道三號高速公路古坑服
    務區內之身心障礙專用停車位停車時，車內確實有人，為此
    聲明異議，請求撤銷原處分云云。
三、按汽車駕駛人停車時，有於身心障礙專用停車位違規停車之
    情形者者，處新臺幣600 元以上1200元以下罰鍰，道路交通
    管理處罰條例第56條第1 項第10款定有明文。又使用身心障
    礙者專用停車位者，除掛有專用牌照之車輛外，應將專用停
    車位識別證置於汽車擋風玻璃明顯處或黏貼於機車車首，以
    供查核檢驗，身心障礙者專用停車位設置管理辦法第9 條亦
    定有明文。
四、經查：
  (一)異議人所有之上開自小客車，於96年2 月21日上午10時23分
    許，確實停放在國道三號高速公路古坑服務區內之身心障礙
    專用停車位一節，為異議人於異議狀中所不爭執，並有彩色
    舉發照片2 張在卷可稽，自堪認定。
  (二)按身心障礙者專用停車位設置管理辦法之立法目的主要在於
    維護身心障礙者之合法權益及生活，保障其公平參與社會生
    活之機會，結合政府及民間資源，規劃並推行各項扶助及福
    利措施，乃在身心障礙者保護法第48條授權訂定身心障礙者
    專用停車位設置管理辦法。又使用身心障礙者專用停車位者
    ，應將專用停車位識別證置於汽車擋風玻璃明顯處或黏貼於
    機車車首，以供查核驗證。專用停車位識別證應由身心障礙
    者本人親自持用或家屬乘載身心障礙者本人時持用。前項家
    屬如未乘載身心障礙者本人時，不得使用專用停車位識別證
    。掛有專用牌照之車輛，由身心障礙者本人使用或乘載身心
    障礙者本人時，得使用身心障礙者專用停車位，身心障礙者
    專用停車位設置管理辦法第9 條、第12條亦分別定有明文。
    而觀諸卷附之舉發照片可知，異議人所有之上開自小客車汽
    車擋風玻璃上並未放置身心障礙者專用停車位識別證，有彩
    色舉發照片2 張附卷可參，自非屬得使用身心障礙者專用車
    位之車輛，為維持停車秩序，執勤人員依法採證舉發，並無
    不當。
  (三)又異議人雖以當時車上有人置辯，惟觀諸前開舉發照片可知
    ，異議人所有之上開自小客車於前揭時、地停放在身心障礙
    專用停車位時，車上確無駕駛人，有前揭彩色舉發照片2 張
    及內政部警政署國道公路警察局第八警察隊96年5 月2 日公
    警八字第0960870628號函1 份在卷可稽，是異議人此部分所
    辯已屬無據；且停車係指車輛停放於道路兩側或停車場所而
    不立即行駛之行為，道路交通管理處罰條例第3 條第10款定
    有明文，而觀諸前開舉發照片可知，異議人所有之上開自小
    客車於前揭時、地停放在身心障礙專用停車位時，引擎已熄
    火，駕駛座上亦無駕駛人，顯見當時異議人之車輛已非屬得
    立即駛離之狀態，不論其車上是否有其他乘客，均已該當於
    道路交通管理處罰條例所稱之停車行為，是異議人執此事由
    求予撤銷原處分，自無足採。
五、從而，本件異議人前開違規事證已足堪認定。則原處分機關
    依據前揭道路交通管理處罰條例第56條第1 項第10款之規定
    ，裁處異議人罰鍰新臺幣1200元，核無違誤，受處分人之異
    議顯無理由，自應予駁回。
據上論斷，應依道路交通案件處理辦法第19條，裁定如主文。
中　　華　　民　　國　　96　　年　　6 　　月　　29　　日
                      交通法庭  法　官    曾淑娟
如不服本裁定應於送達後5 日內向本院提出抗告狀。
以上正本證明與原本無異。
                                書記官    林伯文
中　　華　　民　　國　　96　　年　　6 　　月　　29　　日
